【裁判字號】    95,訴緝,2
【裁判日期】    950123
【裁判案由】    毒品危害防制條例
【裁判全文】
臺灣高雄地方法院刑事判決               95年度訴緝字第2號
公  訴  人  臺灣高雄地方法院檢察署檢察官
被      告  乙○○
                      號
上列被告因違反毒品危害防制條例案件，經檢察官提起公訴（94
年度毒偵字第69號），嗣被告於本院準備程序進行中，就被訴事
實為有罪之陳述，經合議庭裁定由受命法官獨任適用簡式審判程
序審理，本院判決如下：
   主  文
乙○○施用第一級毒品，處有期徒刑陸月，如易科罰金，以佰
元折算壹日。扣案之海洛因壹包（淨重零點壹陸公克、空包裝重
零點壹玖公克），沒收銷燬之；又施用第二級毒品，處有期徒刑
貳月，如易科罰金，以佰元折算壹日。應執行有期徒刑陸月，
如易科罰金，以佰元折算壹日。扣案之海洛因壹包（淨重零點
壹陸公克、空包裝重零點壹玖公克），沒收銷燬之。
    事  實
一、乙○○前於民國90年間，因施用毒品案件，經本院以90年度
    毒聲字第1990號裁定送觀察、勒戒後，認有繼續施用毒品傾
    向，再以90年度毒聲字第2820號裁定令入戒治處所施以強制
    戒治，於90年10月25日因停止戒治出所，付保護管束，嗣於
    91年4 月25日交付保護管束期滿未經撤銷，視為強制戒治期
    滿，並經臺灣高雄地方法院檢察署檢察官於91年6 月11日以
    91年度戒毒偵字第464 號為不起訴處分確定。詎仍不知悔改
    ，於前開強制戒治執行完畢釋放後5 年內，復分別基於施用
    第一級毒品及施用第二級毒品之犯意，於93年12月20日上午
    10時許，在高雄市○○街朋友住處，施用第一級毒品海洛因
    及第二級毒品甲基安非他命乙次。嗣於同日下午1 時20 分
    許，為警在高雄市○○區○○里○○路橋涵洞查獲，並扣得
    第一級毒品海洛因1 包（淨重0.16公克、空包裝重0.19 公
    克）。
二、案經高雄市政府警察局鹽埕分局報請臺灣高雄地方法院檢察
    署檢察官偵查起訴。
    理  由
一、訊據被告乙○○對於上揭施用第一級毒品海洛因及第二級毒
    品甲基安非他命之犯罪事實，坦承不諱，而被告為警查獲時
    所採之尿液檢體，經送高雄市立凱旋醫院，以酵素免疫法（
    EIA）及 氣相層析質譜法（GC/MS）方 法檢驗結果，呈嗎啡
    及甲基安非他命陽性反應，此有該醫院94年1 月4 日濫用藥
    物尿液檢驗報告暨高雄市政府警察局鹽埕分局毒品尿液編號
    姓名對照表（編號：B154）各1 份附卷可稽；而扣得之白色
    粉末1 包，經送法務部調查局鑑驗結果，確係第一級毒品海
    洛因無訛（淨重0.16公克、空包裝重0.19公克），有該局94
    年4 月15日調科壹字第220019612 號鑑定通知書1 紙在卷可
    參，被告施用第一級毒品海洛因及第二級毒品甲基安非他命
    之犯行，應堪認定。又被告前於90年間，因施用毒品案件，
    經本院以90年度毒聲字第1990號裁定送觀察、勒戒後，認有
    繼續施用毒品傾向，再以90年度毒聲字第2820號裁定令入戒
    治處所施以強制戒治，於90年10月25日因停止戒治出所，付
    保護管束，嗣於91年4 月25日交付保護管束期滿未經撤銷，
    視為強制戒治期滿，並經臺灣高雄地方法院檢察署檢察官於
    91年6 月11日以91年度戒毒偵字第464 號為不起訴處分確定
    等情，有臺灣高等法院被告前案紀錄表及上開不起訴處分書
    各一份在卷可攷，是被告上開施用第一級毒品海洛因及第二
    級毒品甲基安非他命之行為，既均係在91年4 月25日強制戒
    治執行完畢後，5 年內再犯毒品危害防制條例第10條第1項
    及同條例第2 項之罪，應依毒品危害防制條例第23條第2項
    之規定，予以追訴、處罰。
二、核被告所為，係犯毒品危害防制條例第10條第1 項之施用第
    一級毒品罪、同條例第10條第2 項之施用第二級毒品罪。被
    告持有第一、二級毒品後進而施用，其持有之低度行為均應
    為施用之高度行為所吸收，故均不另論其持有毒品罪。被告
    所犯上開施用第一級毒品及施用第二級毒品之二罪間，犯意
    各別，行為互殊，應予分論併罰。爰審酌被告前因施用毒品
    經強制戒治之程序後，仍不知悛悔，不思戒除惡習，竟再次
    施用毒品自戕其身，顯然缺乏戒絕毒品之決心，惟其行為尚
    未害及他人及其犯後坦承犯行，態度尚稱良好等一切情狀，
    分別量處如主文所示之刑，並均諭知易科罰金之折算標準，
    及定其應執行之刑，以示儆懲。扣案之第一級毒品海洛因1
    包（淨重0.16公克、空包裝重0.19公克、包裝部分無法與毒
    品析離），應依毒品危害防制條例第18條第1 項規定宣告沒
    收銷燬之，而送鑑耗損之海洛因粉末，既已滅失，自無庸再
    予宣告沒收銷燬之必要。
據上論斷，應依刑事訴訟法第273 條之1 第1 項、第299 條第1
項前段，毒品危害防制條例第10條第1 項、第2 項、第18條第1
項，刑法第11條、第41條第1 項前段、第51條第5 款，罰金罰鍰
提高標準條例第2條，判決如主文。
本案經檢察官甲○○到庭執行職務。
中    華    民    國    95    年    1     月    23    日
                  刑事第十一庭  法  官  林揚奇
以上正本證明與原本無異。
如不服本判決，應於送達後10日內，向本院提出上訴狀。
中    華    民    國    95    年    1     月    23    日
                                書記官  于耀文
附錄本案論罪科刑法條全文：
毒品危害防制條例第10條
施用第1級毒品者，處6月以上5年以下有期徒刑。
施用第2級毒品者，處3年以下有期徒刑。


司法院資訊處製作；財團法人民間司法改革基金會備份。
